【裁判字號】    99,易,2982
【裁判日期】    991018
【裁判案由】    毒品危害防制條例
【裁判全文】
臺灣臺中地方法院刑事判決              99年度易字第2982號
公  訴  人  臺灣臺中地方法院檢察署檢察官
被      告  乙○○
上列被告因違反毒品危害防制條例案件，經檢察官提起公訴（99
年度毒偵字第2199號)，被告於準備程序中就被訴事實為有罪之
陳述，經受命法官聽取當事人之意見後，由本院合議庭裁定由受
命法官獨任以簡式審判程序審理，判決如下：
    主    文
乙○○施用第二級毒品，累犯，處有期徒刑伍月，如易科罰金，
以新臺幣壹仟元折算壹日。扣案之甲基安非他命吸食器壹組沒收
。
    犯罪事實
一、乙○○前於民國96年間，因妨害自由案件，經本院以96年度
    易字第1488號判決判處有期徒刑10月，減為有期徒刑5月確
    定，於97年4月30日易科罰金執行完畢。另於98年間，因施
    用毒品案件，經本院裁定送勒戒處所進行觀察、勒戒後，認
    無繼續施用毒品之傾向，於98年9月29日予以釋放。並由臺
    灣臺中地方法院檢察署檢察官以98年度毒偵字第2169、2479
    、2608號為不起訴處分確定。詎其猶不知悔改，知悉甲基安
    非他命係毒品危害防制條例所列之第二級毒品，不得施用及
    持有，仍基於施用第二級毒品甲基安非他命(下稱甲基安非
    他命)之犯意，於上開觀察、勒戒執行完畢後5年內之99年5
    月28日凌晨3、4時許，在臺中市○○區○○路75巷19號4樓
    之7租屋處，以將甲基安非他命置於玻璃球吸食器內，點火
    燒烤生煙而吸取煙氣之方式，施用甲基安非他命1次。嗣於
    同日上午7時30分許，因另案遭通緝，為警在上開租屋處查
    獲，當場扣得乙○○所有供其施用甲基安非他命之吸食器1
    組。並於同日上午8時50分，經其同意採集尿液檢驗，鑑驗
    結果呈安非他命、甲基安非他命陽性反應。
二、案經臺中市警察局第五分局報告臺灣臺中地方法院檢察署檢
    察官偵查起訴。
    理    由
一、被告乙○○所犯係死刑、無期徒刑、最輕本刑為3年以上有
    期徒刑以外之罪，其於準備程序就被訴事實為有罪之陳述，
    經告知簡式審判程序之旨，並聽取當事人之意見後，本院合
    議庭認為適宜進行簡式審判程序，爰依刑事訴訟法第273條
    之1第1項、第284條之1，裁定由受命法官獨任進行簡式審判
    程序，是本件之證據調查，依同法第273條之2規定，不受同
    法第159條第1項、第161條之2、第161條之3、第163條之1及
    第164條至第170條規定之限制，合先敘明。
二、上開犯罪事實業據被告於警詢、偵查中及本院審理中坦承不
    諱，且經被告同意所採集之尿液，經送驗結果呈安非他命、
    甲基安非他命陽性反應乙節，有中山醫學大學附設醫院檢驗
    科藥物檢測中心尿液檢驗報告、臺中市警察局第五分局委託
    驗尿液代號與真實姓名對照表各1份在卷可稽，並有扣案之
    甲基安非他命吸食器1組資為佐證。其確有於如犯罪事實欄
    所載之時、地施用甲基安非他命之犯行至明。被告之自白核
    與事實相符，堪予採信。本案事證已臻明確，被告犯行洵堪
    認定，應予依法論科。
三、查被告於98年間，因施用毒品案件，經本院裁定送勒戒處所
    進行觀察、勒戒後，認無繼續施用毒品之傾向，於98年9月
    29日予以釋放。並由臺灣臺中地方法院檢察署檢察官以98年
    度毒偵字第2169、2479、2608號為不起訴處分確定，有全國
    施用毒品案件紀錄表、臺灣高等法院被告前案紀錄表各1份
    在卷可稽。其於施用毒品案件經觀察、勒戒執行完畢釋放後
    5年內，再犯本件施用毒品罪，依毒品危害防制條例第23條
    第2項之規定，無再經觀察、勒戒或強制戒治之必要，應由
    檢察官逕行起訴，附此敘明。
四、核被告所為，係犯毒品危害防制條例第10條第2項之施用第
    二級毒品罪。其施用第二級毒品前持有第二級毒品之低度行
    為經施用之高度行為所吸收，不另論罪。被告有如犯罪事實
    欄所載犯罪科刑及刑之執行情形，有臺灣高等法院被告前案
    紀錄表1份在卷可稽，其於有期徒刑執行完畢後5年內，故意
    再犯本件有期徒刑以上之罪，為累犯，應依刑法第47條第1
    項，加重其刑。爰審酌被告有如犯罪事實欄所示施用毒品而
    經觀察、勒戒之執行紀錄，有上開前案紀錄表可參，竟再犯
    施用第二級毒品罪，顯見其意志不堅，無法戒絕毒癮，又被
    告施用毒品不但戕害個人身心健康，且對社會治安有相當程
    度之潛在危害，並兼衡犯罪後坦承犯行，態度尚佳及其犯罪
    動機、目的、手段、生活狀況、智識程度及檢察官求刑尚稱
    允當等一切情狀，量處如主文所示之刑，並諭知易科罰金之
    折算標準。另扣案之甲基安非他命吸食器1組，為被告所有
    供其施用甲基安非他命所用之物，業據其供承明確，爰依刑
    法第38條第1項第2款之規定，宣告沒收。
據上論斷，應依刑事訴訟法第273條之1第1項、第299條第1項前
段，毒品危害防制條例第10條第2項，刑法第11條前段、第47條
第1項、第41條第1項前段、第38條第1項第2款，判決如主文。
本案經檢察官甲○○到庭執行職務。
中    華    民    國    99    年    10    月    18    日
                  刑事第五庭  法  官  林慧欣
以上正本證明與原本無異。
如不服本判決應於收受送達後10日內向本院提出上訴書狀，並應
敘述具體理由；其未敘述上訴理由者，應於上訴期間屆滿後20日
內向本院補提理由書（均須按他造當事人之人數附繕本）「切勿
逕送上級法院」。
                              書記官  鄭淑英
中    華    民    國    99    年    10    月    18    日
附錄本案論罪科刑法條
毒品危害防制條例第10條第2項
施用第二級毒品者，處3年以下有期徒刑。

司法院資訊處製作；財團法人民間司法改革基金會備份。
